臺灣桃園地方法院民事判決
110年度訴字第2347號
原      告  徐進興  
被      告  宋秀琴（即倪廣海之繼承人）

            倪明暄（即倪廣海之繼承人）

            倪明暉（即倪廣海之繼承人）

共      同
訴訟代理人  宋紹華  
上列當事人間請求返還借款事件，本院於民國111年10月24日言
詞辯論終結，判決如下：
    主      文
原告之訴駁回。
訴訟費用由原告負擔。
    事實及理由
壹、程序方面：
    按訴狀送達後，原告不得將原訴變更或追加他訴，但擴張或
    減縮應受判決事項之聲明者，不在此限，民事訴訟法第255 
    條第1 項但書第3 款定有明文。本件原告起訴聲明原為：被
    告應給付原告新臺幣（下同）609,600元，及自起訴狀繕本
    送達翌日起至清償日止，按年息5%計算之利息（本院卷第3
    頁）；嗣於民國111年3月2日言詞辯論時，當庭變更聲明為
    ：被告應給付原告609,600元（本院卷第61頁）。核其所為
    ，屬於減縮應受判決事項之聲明，與上開規定相符，應予准
    許。
貳、實體方面：
一、原告主張：訴外人倪廣海自105年起，陸續在原告經營之藝
    品店購買水晶球、木雕、花瓶等藝品，但未全數給付價金，
    迄於107年間尚積欠609,600元未為清償。嗣於107年11月26
    日，因原告之請求，倪廣海遂承諾給付上開價金，並簽發發
    票日為107年11月26日、票面金額為609,600元之本票1紙（
    下稱系爭本票）以為擔保。然倪廣海嗣於108年10月15日死
    亡，原告等為其繼承人，故依買賣契約與繼承之法律關係提
    起本件訴訟，請求被告給付價金。並聲明：如上開變更後之
    聲明所示。
二、被告則以：被告否認倪廣海與原告間有上開買賣契約存在，
    亦否認系爭本票為倪廣海所簽發。退而言之，縱認原告所述
    屬實，其所主張之價金給付請求權亦已罹於2年之短期消滅
    時效，被告得拒絕給付。並聲明：原告之訴駁回。
三、本院之判斷：
(一)按商人、製造人、手工業人所供給之商品及產物之代價，其
    請求權因2年間不行使而消滅；消滅時效，因承認而中斷；
    時效中斷者，自中斷之事由終止時，重行起算；時效完成後
    ，債務人得拒絕給付，民法第127條第8款、第129條第1項第
    2款、第137條第1項、第144條第1項分別定有明文。
(二)本件原告主張倪廣海在其經營之藝品店購買水晶球、木雕、
    花瓶等藝品，因而積欠價金609,600元，嗣於107年11月26日
    承諾清償此一債務，並簽發系爭本票以為擔保等節，雖為被
    告所否認；然縱認原告所述均屬真實，依上述規定，其價金
    給付請求權仍應屬於商人供給商品之代價，而適用2年之短
    期消滅時效；是倪廣海即便於107年11月26日簽發系爭本票
    、表示願意給付價金，而承認上開債務，此價金給付請求權
    之消滅時效仍應自其承認後重行起算，而於109年11月26日
    即已完成。此外，原告亦無提出其他證據，以證明有其他中
    斷時效事由存在。從而，原告迄於時效完成後之110年11月2
    5日始提起本件訴訟，被告自得本於時效抗辯而拒絕給付。
四、綜上所述，原告基於買賣與繼承之法律關係，請求被告給付
    如其聲明所示之價金，為無理由，應予駁回。
五、本件結論已臻明確，兩造其餘攻擊防禦方法及所提證據，經
    審酌均不至影響判決結果，故不逐一論述。
六、訴訟費用負擔之依據：民事訴訟法第78條。　　
中　　華　　民　　國　　111 　年　　11　　月　　4 　　日
                  民事第一庭  法　官　陳逸倫
以上正本係照原本作成。
如對本判決上訴，須於判決送達後 20 日內向本院提出上訴狀。
如委任律師提起上訴者，應一併繳納上訴審裁判費。
中　　華　　民　　國　　111 　年　　11　　月　　4 　　日
                              書記官  蘇玉玫